【裁判字號】    92,小抗,4
【裁判日期】    921219
【裁判案由】    損害賠償
【裁判全文】
臺灣臺中地方法院民事裁定  九十二年度小抗字第四號
    抗  告  人  乙○○○
    訴訟代理人  賴玉瑞
右抗告人因與甲○○間損害賠償事件，對於中華民國九十二年九月十九日本院台中簡
易庭九十二年度中小字第一六四九號第一審裁定提起抗告，本院裁定如左：
    主      文
原裁定廢棄，發回本院台中簡易庭。
    理      由
一、抗告意旨略以：相對人甲○○無權占用抗告人所有坐落台中縣龍井鄉○○段三０
    三、三０三－二地號二筆土地之損害賠償訴訟，業經鈞院八十八年度訴字第二七
    一二號及臺灣高等法院臺中分院八十八年度上易字第一七七號判決確定，並經鈞
    院民事執行處以九十一年度執未字第一六二０五號強制執行（賠償至九十一年九
    月二十四日止）完畢在案。相對人並曾於九十一年六月十七日以台中郵局第四三
    六號存證信函表示：「－－－－自即日起放棄同地段三０三之二地號面積０．一
    七五三公頃內乙○○○應有面積０．一七五三公頃中之０．０五四二公頃土地之
    佔有使用收益。」但相對人只書面表示放棄，但不履行交還土地，此為相對人於
    前案損害賠償事件執行完畢重行占有使用之侵權行為，抗告人請求相對人自前案
    執行完畢翌日（九十一年九月二十五日）起至剷除地上物，回復原狀，交還土地
    之日止，依土地法第一百零五條準用同法第九十七條規定，按年賠償抗告人新臺
    幣（下同）二萬八千六百十七元之損害，非重複起訴。原審誤認可逕依前揭確定
    判決聲請強制執行，認抗告人復就確定判決效力所及之訴訟標的重複起訴，不合
    法，裁定駁回，其認事用法實有重大違誤，請予廢棄發回，再為審理等語。
二、按小額訴訟，原告起訴，其訴訟標的為確定判決效力所及者，法院應以裁定駁回
    之，民事訴訟法第四百三十六條之二十三、第四百三十六條第二項、第二百四十
    九條第一項第七款定有明文。
    查坐落台中縣龍井鄉○○段三０三之二地號土地原為祭  公業賴文記所有，出租
    予甲○○，八十四年六月二十二日甲○○與該公業管理人賴光前協商，終止三七
    五耕地租約，甲○○取得補償並放棄優先購買權，嗣於八十四年六月三十日系爭
    三０三之二地號土地面積０．一七五三公頃中之面積０．０五四二公頃土地由該
    祭  公業公開標售，由抗告人乙○○○標得，甲○○雖取得系爭三０三之二地號
    土地中面積０．一二一一公頃土地作為其放棄承租權及優先承購權之補償，餘面
    積０．０五四二公頃土地即該筆土地應有部分一七五三分之五四二係由抗告人以
    一百九十八萬六千九百七十二元標得，甲○○仍就三０三之二地號土地全部予
    以佔用使用收益，自係妨害共有人乙○○○行使權利，其逾越其應有部分而使用
    、收益，其所得之利益即屬不當得利，而侵害到共有人乙○○○之權利，抗告人
    請求甲○○賠償其相當於租金之損害
    第二項所示。
三、依民事訴訟法第四百九十條第一項、第九十五條、第七十八條、第八十五條第一項前
    段裁定如主文。
中      華      民      國    九十二    年     十二     月     十九     日
                                    臺灣臺中地方法院民事庭
~B法      官  周靜秀
右為正本係照原本作成
如對本裁定抗告須於裁定送達後十日內向本院提出抗告狀
中      華      民      國    九十二    年     十二     月     十九     日
~B法院書記官  黃瑞瑛


司法院資訊處製作；財團法人民間司法改革基金會備份。
